ro-RO: Compatibilitate pompare: Doar alăptare; Pompare și alăptare; Compatibil cu pomparea; Altele
da: Pumpekompatibilitet: Kun amning; Udmalkning og amning; Kompatibel med udmalkning; Andet
fr: Compatibilité avec le tire-lait: Allaitement uniquement; Tire-lait et allaitement; Compatible avec un tire-lait; Autre
zh-CN: 吸奶器兼容性: 仅哺乳; 吸奶和哺乳; 兼容吸奶器; 其他
th: ความเข้ากันได้ของปั๊ม: สำหรับให้นมเท่านั้น; สำหรับปั๊มนมและให้นม; รองรับการปั๊มนม; อื่นๆ
ja: ポンプの互換性: 授乳のみ; 搾乳と授乳; 搾乳対応; その他
cs: Kompatibilita s čerpadly: Pouze pro kojení; Pro odsávání a kojení; Kompatibilní s odsáváním; Jiné
it: Compatibilità di pompaggio: Solo allattamento; Tiralatte e allattamento; Compatibile con tiralatte; Altro
pt-BR: Extração de leite compatibilidade: Apenas amamentação; Extração e amamentação; Compatível com extração; Outra
sk-SK: Kompatibilita s pumpovaním: Len na dojčenie; Na odsávanie a dojčenie; Kompatibilné s odsávaním; Iné
ko: 펌핑 호환성: 수유 전용; 유축 및 수유; 유축 호환; 기타
es: Compatibilidad de bombeo: Solo lactancia; Extracción y lactancia; Compatible con extracción; Otro
hr-HR: Kompatibilnost s pumpanjem: Samo dojenje; Izdajanje i dojenje; Kompatibilno s izdajanjem; Ostalo
zh-TW: 吸乳相容性: 僅供哺乳; 哺乳與擠乳兩用; 適用於擠乳; 其他
ru: Совместимость с накачиванием: Только кормление грудью; Сцеживание и кормление; Совместимо со сцеживанием; Другое
el: Συμβατότητα άντλησης: Μόνο για θηλασμό; Για άντληση και θηλασμό; Συμβατό με άντληση; Άλλο
en: Pumping compatibility: Nursing only; Pumping and nursing; Pumping compatible; Other
sv: Pumpkompatibilitet: Endast amning; Pumpning och amning; Kompatibel med pumpning; Övrigt
lt-LT: Suderinamumas su pieno nutraukimu: Tik maitinimas; Nutraukimas ir maitinimas; Suderinama su pientraukiu; Kita
vi: Khả năng tương thích bơm: Chỉ cho con bú; Hút sữa và cho con bú; Tương thích máy hút sữa; Khác
sl-SI: Združljivost s črpanjem mleka: Samo za dojenje; Za črpanje in dojenje; Primerno za črpanje; Drugo
pl: Kompatybilność z odciąganiem pokarmu: Tylko karmienie piersią; Odciąganie pokarmu i karmienie piersią; Kompatybilne z laktatorem; Inne
bg-BG: Съвместимост с изпомпване: Само за кърмене; За изцеждане и кърмене; Съвместимо с изцеждане; Друго
fi: Sopivuus pumppaukseen: Vain imetys; Pumppaus ja imetys; Yhteensopiva pumppauksen kanssa; Muu
de: Kompatibilität zum Abpumpen: Nur Stillen; Abpumpen und Stillen; Zum Abpumpen geeignet; Sonstige
pt-PT: Compatibilidade com a extração de leite: Apenas amamentação; Extração e amamentação; Compatível com extração; Outra
nl: Kolf compatibiliteit: Alleen borstvoeding; Kolven en borstvoeding geven; Geschikt voor kolven; Overig
hu: Mellszívási kompatibilitás: Csak szoptatás; Fejés és szoptatás; Fejéssel kompatibilis; Egyéb
tr: Pompalama uyumluluğu: Sadece emzirme; Sağma ve emzirme; Sağmaya uygun; Diğer
nb: Pumpekompatibilitet: Kun amming; Pumping og amming; Kompatibel med pumping; Annet